【裁判字號】    92,訴,220
【裁判日期】    921031
【裁判案由】    第三人異議之訴
【裁判全文】
臺灣花蓮地方法院民事判決  九十二年度訴字第二二○號
    原      告  甲○○
    被      告  乙○○
右當事人間第三人異議之訴事件，本院判決如左：
    主      文
原告之訴駁回。
訴訟費用由原告負擔。
    事      實
一、原告方面：
  （一）聲明：鈞院九十二年度執字第三五五八號強制執行事件於民國（下同）九十
        二年七月十四日，在花蓮縣秀林鄉○○段七三七號土地上就編號查封一三四
        號之未保存登記房屋（下稱系爭房屋）所為之強制執行程序應予撤銷。
  （二）陳述：鈞院前於九十二年七月十四日以九十二年度執字第三五五八號強制執
        行事件，在花蓮縣秀林鄉○○段七三七號土地上，就系爭房屋，經債權人即
        本件被告之指封予以查封，並經編號為查封一三四，惟系爭房屋並非該強制
        執行事件債務人陳建佑所有，而係原告所有。蓋前因訴外人陳建佑及高阿美
        積欠原告債款無力清償，遂將上開土地之一部分提供原告建屋，原告乃於八
        十九年間出資興建系爭房屋，被告強指系爭房屋係陳建佑所有，實屬非是，
        爰依強制執行法第十五條之規定提起本訴。
  （三）證據：提出估價單影本一紙為證，並偕同證人施金財及陳建佑到庭作證。
二、被告方面：
  （一）聲明：駁回原告之訴。
  （二）陳述：原告主張系爭房屋為其所有並非事實，原告應僅係獲得前開執行事件
        之債務人設定之抵押權而已，並無房屋所有權。
  （三）證據：請求調閱本院八十九年度執字第五八八四號執行事件卷宗，並引用該
        卷內資料為證。
三、本院依職權調閱本院九十二年度執字第三五五八號強制執行事件卷宗。
    理      由
一、原告主張本院前於九十二年七月十四日以九十二年度執字第三五五八號強制執行
    事件，經執行債權人即被告之指封針對系爭房屋予以查封之事實，被告並不爭執
    ，並經本院調閱上開執行卷宗查明，堪認為真正。惟原告主張系爭房屋為原告所
    有之情，則為被告所否認，是本件之爭點乃在於系爭房屋是否屬於原告所有。
二、經查：
(一)原告就其所為上開主張業提出前開估價單為憑，並偕同證人施金財及陳建佑到庭
    作證。惟該估價單僅為私文書，經被告爭執其真正後，原告即應進一步證明該私
    文書屬真實。就形式上觀之，該估價單固已載明鐵架施工之承攬人為施金財，及
    出具之日期八十八年元月十日及原告已付訖承攬報酬之意旨，然並未記載施作之
    地點及施工之日期，能否逕為證明系爭房屋係由原告出資興建之證據，已屬有疑
    。再參諸證人施金財到院所證：施工日期大約是八十八年或是八十六年間，施工
    地點在原告甲○○佳民的住處，在北埔油庫橋的附近，我施工期間大約一、二個
    月，大概有五十幾坪大等語，與原告到庭所述：大約是在八十九年間請人蓋的，
    大約四、五個月或六個月蓋完，約有壹佰多坪大等語，及證人陳建佑（原告主張
    其曾見聞系爭房屋之興建）所證：大約在八十六年八十七年間蓋的等語，三人就
    系爭房屋進行施作之時間、施作所花費之時間及系爭房屋之大小等情節，均不能
    為一致之陳述。是原告所為之舉證，其證明力均屬薄弱。
(二)另觀諸本院八十九年執字第五八八四號卷宗九十一年七月十五日執行筆錄記載顯
    示，陳冠錡（即陳建佑之前妻）對本院執行書記官陳稱：鐵皮屋（即系爭房屋）
    是我們蓋的等語，其於同執行事件在同年八月六日復對本院執行法官稱：我所主
    張的鐵皮屋就是陳建佑蓋的，後來房子蓋到一半沒錢，再向甲○○借錢等語（見
    同卷該日執行筆錄），陳冠錡嗣再於同年八月十五日則再度表示：長方型鐵皮屋
    是陳建佑蓋的等語，而本件原告當時亦在執行現場，對前開說法並未向執行人員
    表示異見，僅對系爭房屋之拍賣價格表示意見（見同卷該日執行筆錄）。由上開
    陳冠錡所述情形及本件原告未即時表示異議等情節，應可推定系爭房屋非屬原告
    所有。
三、綜上，應認原告不能證明系爭房屋屬其所有，從而，本院即未能認定本件原告之
    主張已符合強制執行法第十五條之規定，本件訴訟即難謂合，應予駁回。
四、據上論結，原告之訴為無理由，依民事訴訟法第七十八條，判決如主文。
中      華      民      國    九十二    年      十      月    三十一    日
                                        臺灣花蓮地方法院民事庭
~B法      官  郝燮戈
右正本証明與原本無異。
如對本判決不服，應於送達後廿日內，向本院提出上訴狀（應抄附繕本）。
~B法院書記官  高明正
中      華      民      國    九十二    年      十      月    三十一    日


司法院資訊處製作；財團法人民間司法改革基金會備份。
